臺灣高雄地方法院民事裁定　　　　　　 100年度勞訴字第57號
聲　請　人　黃瑛芳
　　　　　　蔡明宏
　　　　　　蔡水樹
　　　　　　張豐龍
　　　　　　胡宗榮
　　　　　　王建財
　　　　　　賴宗熙
原　　　告　林宏建
訴訟代理人　周君強律師
被　　　告　財團法人高雄市文武聖殿
法定代理人　黃綱
上列聲請人就兩造間確認僱傭關係存在等事件，聲請參加訴訟，
本院裁定如下：
    主    文
聲請人參加訴訟之聲請駁回。
聲請參加程序費用由聲請人負擔。
    理    由
一、按「就兩造之訴訟有法律上利害關係之第三人，為輔助一造
    起見，於該訴訟繫屬中，得為參加」，民事訴訟法第58條第
    1 項固有明文。惟第三人為輔助一造起見而參加於訴訟，須
    就兩造之訴訟有法律上利害關係者始得為之，若僅有事實上
    之利害關係，則不得為參加（最高法院23年抗字第1259號判
    例意旨參照）。而所謂法律上之利害關係，係指第三人私法
    上之法律關係，因當事人一造敗訴，依其判決之內容，將致
    直接或間接之不利益，若該當事人勝訴，則可免受不利益者
    而言。又當事人對於第三人之參加，得聲請法院駁回，民事
    訴訟法第60條第1 項前段亦有明文，是第三人聲請參加而經
    當事人聲請駁回者，法院應為准許參加與否之裁定。
二、本件聲請人聲請參加訴訟意旨略以：被告之法定代理人不積
    極行使董事長職權，並有迴護原告之虞，若日後判決造成被
    告財產上之損失，將致聲請人因未盡行使職權義務而須連帶
    負損害賠償責任，並使被告產生難以回復之損害，為此爰依
    民事訴訟法第58條規定，聲請參加訴訟等語。而聲請人上開
    參加訴訟之聲請，業經原、被告分別具狀認不符合訴訟參加
    之要件而請求本院駁回，此亦有聲明狀在卷可稽。
三、查聲請人雖執上情為由聲請參加訴訟，惟本件被告之法定代
    理人業已親自到庭，並陳明並無不能擔任被告法定代理人之
    事由，惟聲請人等部分被告董事竟欲架空其職權等語在卷，
    故本件實屬被告內部各董事之糾紛，核與本件原告主張其遭
    被告不法解雇而訴請確認兩造間僱傭關係存在之訴訟標的間
    ，並無任何法律上之利害關係。又聲請人若認被告之法定代
    理人未能積極行使董事長職權維護被告權利，本得以其他方
    式進行改選，況縱原告日後獲勝訴或敗訴判決，亦無礙於聲
    請人對被告法定代理人依法可為之請求，自難認聲請人就本
    件訴訟標的有何法律上之利害關係，是其聲請參加訴訟，揆
    之首揭規定及說明，應認於法不合，而予以駁回。
四、據上論結，依民事訴訟法第60條第1 項前段、第86條第1 項
    前段，裁定如主文。
中    華    民    國   100    年    7     月    7     日
                    民事第二庭法  官  謝  雨  真
以上正本係照原本作成。
如不服本裁定，應於送達後10日內，向本院提出抗告狀。
中    華    民    國   100    年    7     月    7     日
                              書記官  解  景  惠